【裁判字號】    90,台簡抗,32
【裁判日期】    900615
【裁判案由】    再審之訴
【裁判全文】
最高法院民事裁定                                  九十年度台簡抗字第三二號
    抗  告  人  甲○○
    訴訟代理人  劉瓊齡
右抗告人因與相對人乙○○間再審之訴事件，對於中華民國八十九年十一月六日及九
十年四月十三日台灣台北地方法院合議庭裁定（八十五年度再易字第八號），提起抗
告，本院裁定如左：
    主  文
抗告駁回。
抗告訴訟費用由抗告人負擔。
    理  由
按對於簡易訴訟程序之第二審裁判，其上訴利益逾第四百六十六條所定之額數者，當
事人僅得以其適用法規顯有錯誤為理由，逕向最高法院提起上訴或抗告，此觀同法第
四百三十六條之二第一項之規定自明。此項規定依同法第五百零五條規定，於簡易訴
訟程序事件再審之訴，亦準用之。
本件前訴訟程序即台灣台北地方法院八十三年度店簡民字第八六號原告乙○○（即本
件相對人）與被告甲○○（即本件抗告人）間請求遷讓房屋簡易訴訟程序事件，原告
係以租賃物返還請求權為訴訟標的，並附帶主張損害賠償（律師費新台幣五萬元）及
違約金。該事件經判決確定被告應自租賃物即台北市○○區○○路一段一○九巷十二
號之一、二樓房屋遷出，將該房屋交還原告，並應給付原告新台幣（下同）三十二萬
八千四百元及自八十三年一月二十六日起至遷讓上開房屋之日止，按月給付原告九千
六百元之違約金（詳見台灣台北地方法院八十五年度再易字第八號卷第一宗三○八至
三一九頁）。本件抗告人係對於前訴訟程序第一、二審確定判決，向簡易程序事件第
二審法院台灣台北地方法院（下稱台北地院）提起再審之訴（案號為八十五年度再易
字第八號），台北地院合議庭於八十八年八月二十七日判決再審之訴駁回後，抗告人
即一再向台北地院合議庭聲請再定言詞辯論期日，八十九年九月二十九日並對台北地
院答覆抗告人之公函具狀異議（八十五年度再易字第八號卷第二宗二五至二七頁）。
台北地院合議庭於八十九年十一月六日裁定駁回抗告人之異議（同卷第二宗三一頁）
，抗告人不服該合議庭裁定，於八十九年十一月二十七日提起抗告（同卷第二宗六四
至七一頁），台北地院合議庭認其抗告不合民事訴訟法第四百三十六條之三第一項、
第二項規定而不應許可，依同條第三項規定，於九十年四月十三日裁定駁回抗告人之
抗告（同卷第二宗一一二至一一四頁）。抗告人不服原法院合議庭九十年四月十三日
裁定及前開八十九年十一月六日裁定，逕向本院提起抗告。
查本件前訴訟程序判決確定命抗告人遷讓交還之前開系爭房屋，依抗告人提出之房屋
稅現值證明，其價值僅十五萬二千六百元（不含房屋之基地），抗告人亦主張其價值
為十五萬二千百元（同卷第一宗六四頁反面、六五頁、七十頁）。前訴訟程序確定判
決既命抗告人遷讓交還系爭房屋，並依相對人之附帶主張命抗告人給付前開損害賠償
金及違約金，抗告人又係對於前訴訟程序事件再審之訴之第二審法院合議庭裁定提起
抗告，抗告人之上訴利益顯未逾現行民事訴訟法第四百六十六條所定一百萬元之額數
，依首揭條文規定，抗告人之抗告自非合法。原法院九十年四月十三日裁定駁回抗告
人之抗告，理由雖有不同，惟結論尚無二致，原裁定仍應予維持。抗告論旨，指摘此
部分原裁定不當，聲明廢棄，非有理由。又抗告人不服原法院八十九年十一月六日駁
回異議之裁定，於八十九年十一月二十七日提起抗告，既已由原法院依民事訴訟法第
四百三十六條之三第三項規定，於九十年四月十三日裁定駁回其抗告，抗告人竟又對
前開八十九年十一月六日駁回異議之裁定，逕向本院提起抗告，已有未合，且其上訴
利益未逾一百萬元之額數有如前述，抗告人此部分抗告，亦非合法。
據上論結，本件抗告應予駁回。依民事訴訟法第五百零五條、第四百三十六條之二第
二項、第四百九十二條第一項、第九十五條、第七十八條，裁定如主文。
中      華      民      國     九十     年      六      月     十五     日
                              最高法院民事第二庭
                                  審判長法官  曾  桂  香
                                        法官  劉  延  村
                                        法官  劉  福  聲
                                        法官  黃  秀  得
                                        法官  顏  南  全
      右正本證明與原本無異
                                              書  記  官
中      華      民      國     九十     年      六      月    二十七    日


司法院資訊處製作；財團法人民間司法改革基金會備份。
